最　高　行　政　法　院　裁　定　　　　　　　　　　九十三年度裁字第六五九號
　　上　訴　人　六采有限公司
　　代　表　人　甲○○
　　被 上訴 人　財政部臺北市國稅局（承受臺北市稅捐稽徵處業務）
　　代　表　人　乙○○
右當事人間因營業稅事件，上訴人對於中華民國九十二年四月一日臺北高等行政法院
九十一年度訴字第五一四號判決，提起上訴，本院裁定如左：
　　主  文
上訴駁回。
上訴審訴訟費用由上訴人負擔。
　　理  由
一、按對於高等行政法院判決之上訴，非以其違背法令為理由，不得為之，行政訴訟
    法第二百四十二條定有明文。是違背法令係當事人提起上訴之理由，依同法第二
    百四十四條第一項第四款規定，應於上訴狀表明之。所稱表明上訴理由，指表明
    原判決所違背之法令及其具體內容暨依訴訟資料合於該違背法令之具體事實。上
    訴狀內未表明上訴理由，又未於提起上訴後二十日內提出理由書，經高等行政法
    院送交卷宗於本院者，本院應以其上訴為不合法，毋庸命補正，逕以裁定駁回之
    。
二、本件上訴人於民國八十七年十一月至八十八年十月間進貨，涉嫌未依法取得憑證
    ，而以涉嫌虛設行號之春緯實業有限公司及宏茗實業有限公司等非交易對象所開
    立之統一發票計三十四紙，金額計新台幣（下同）一六、三○二、一一一元（不
    含稅），作為進項憑證，申報扣抵銷項稅額，虛報進項稅額八一五、一○七元。
    案經臺北市稅捐稽徵處查獲，認定上訴人虛報進項稅額逃漏營業稅，乃核定補徵
    營業稅八一五、一○七元（上訴人已於九十年二月十五日繳納），並就其中無支
    付進項稅額一四二、八五七元（銷售金額二、八五七、一四三元）部分，按所漏
    稅額一四二、八五七元處三倍之罰鍰計四二八、五○○元（計至百元止），其餘
    部分按查明認定之總額一三、四四四、九六八元處百分之五罰鍰計六七二、二四
    八元；合計罰鍰金額一、一○○、七四八元。上訴人對按所漏稅額一四二、八五
    七元處三倍罰鍰計四二八、五○○元部分不服，循序起訴，請求將訴願決定及原
    處分處上訴人罰鍰四二八、五○○元部分撤銷。為臺北高等行政法院九十一年度
    訴字第五一四號判決駁回。
二、上訴人對上開判決提起上訴，主張：原判決認上訴人有無支付銷項稅額予虛設行
    號，不影響上訴人補繳營業稅之義務，卻復認由虛設行號之銀行帳中發現有三、
    ○○○、○○○元給上訴人及股東，為未付貨款及銷項稅額，而處上訴人三倍罰
    鍰，顯有矛盾，該三、○○○、○○○元係虛設行號與上訴人股東間之借款歸還
    ，何以不採信云云。係就原審取捨證據、認定事實之行使，指摘為不當，而未具
    體表明原判決如何違背何項法令暨依訴訟資料合於該違背法令之具體事實，嗣後
    別無理由書之提出，揆諸首開說明，其上訴為不合法，應裁定駁回。
三、依行政訴訟法第二百四十九條第一項前段、第一百零四條、民事訴訟法第九十五
    條、第七十八條，裁定如主文。
中　　華　　民　　國　　九十三　　　年　　　六　　　　月　　　四　　　　日
                    最 高 行 政 法 院  第 一 庭
                                審 判 長 法  官　　　黃　綠　星
                                         法  官      劉  鑫  楨
                                         法  官　　　蔡　進　田
                                         法  官　　　黃　璽　君
                                         法  官　　　廖　宏　明
右  正  本  證  明  與  原  本  無  異
　　　　　　　　　　　　　　　　　　　　 法院書記官　邱  彰  德
中　　華　　民　　國　　九十三　　　年　　　六　　　　月　　　四　　　　日
